臺灣桃園地方法院刑事判決          100年度簡上字第338號
上  訴  人  臺灣桃園地方法院檢察署檢察官
被      告  鍾萬相
            鍾富杰
上列上訴人因被告傷害等案件，不服本院刑事庭於中華民國100
年5月17日所為之99年度壢簡字第1497號第一審刑事簡易判決（
聲請簡易判決處刑案號：99年度偵緝字第298號），提起上訴，
本院管轄之第二審合議庭判決如下：
    主  文
上訴駁回。
鍾萬相、鍾富杰均緩刑貳年。
    事實及理由
一、本案經本院管轄之第二審合議庭審理結果，認原審以被告鍾
    萬相係犯刑法第277條第1項之傷害罪、第305條之恐嚇危安
    罪、第354條之毀損罪，各處其拘役20日、20日、20日，應
    執行拘役55日，如易科罰金，以新臺幣（下同）1,000元折
    算1日；被告鍾富杰係犯刑法第277條第1項之傷害罪、刑法
    第354條之毀損罪，各處其拘役10日、25日，應執行拘役30
    日，如易科罰金，以1,000元折算1日，經核其認事用法及量
    刑均無不當，應予維持，並引用如附件之原審刑事簡易判決
    書記載之事實、證據及理由。
二、檢察官據告訴人林梅紀具狀請求上訴，其上訴意旨略以：被
    告2人惡性難謂輕微，且被告2人迄今未與告訴人2人達成和
    解，難認已有悔意，原審未考量上情，量刑似嫌過輕，告訴
    人林梅紀另表示欲提起附帶民事訴訟之意等語。惟查：
(一)、按量刑係法院裁量之職權行使，法官審酌刑法第57條所列各
    款事由及一切情狀，為酌量科刑輕重之權衡，苟無顯然欠缺
    妥當性或違法之處，上級審法院對於下級審法院職權之行使
    ，自應予以尊重，實難僅為調整刑度而任意改判。
(二)、本院審酌被告2人於本院審理時，坦承原審判決認定其有罪
    之事實，且亦與告訴人林梅紀、羅兆鴻達成和解，業已賠償
    告訴人等所受損失，且告訴人等均表示請法官依法處理等情
    ，此有和解筆錄、本院100年7月27日審理筆錄在卷足憑，認
    原審量處被告2人應執行各拘役55日、30日，並諭知易科罰
    金之折算標準，其裁量權之行使並無違法不當之處。檢察官
    上訴意旨指摘原審判決不當，並無理由，應予駁回。
三、被告鍾萬相前因賭博案件，經本院以82年度易字第2744號判
    決判處有期徒刑6月，於82年9月2日確定，並於同年10月20
    日易科罰金執行完畢，5年內未再因故意犯罪而受有期徒刑
    以上刑之宣告；被告鍾富杰前未曾因故意犯罪受有期徒刑以
    上刑之宣告，此有被告2人之臺灣高等法院被告前案紀錄表
    各1 份在卷可按（見本院簡上字第10至14頁），渠等因一時
    失慮，偶罹刑典，且均坦承犯罪，態度良好，事後業已與告
    訴人2人達成和解，並已給付賠償和解金額，已如上述，堪
    認被告2人經此偵審程序及刑之宣告後，日後行為舉止自當
    知所警惕，信無再犯之虞，本院因認前開宣告之刑，以暫不
    執行為適當，爰依刑法第74條第1項第1、2款之規定，均併
    予諭知緩刑2年，以啟自新。
據上論斷，應依刑事訴訟法第455條之1 第1項、第3項、第368條
、第373條，刑法第74條第1項第1款、第2款，判決如主文。
本案經檢察官陳淑蓉到庭執行職務。
中    華    民    國    100    年    8    月     5    日
                  刑事第十一庭  審判長法  官  蔡榮澤
                                      法  官  吳宗航
                                      法  官  汪曉君
以上正本證明與原本無異。
不得上訴。
                                      書記官  楊晴文
中    華    民    國   100    年    8     月    16    日
附件：本院99年度壢簡字第1497號刑事簡易判決